Guide to the Ernst Cassirer Papers
Beinecke Rare Book and Manuscript Library
- Essays and Lectures, 1893-1945; Series II; 7.5; (19 boxes)
  - Kant, Immanuel
    - Kant, Lectures on: draft, holograph, corrected (Envelope #64) (Box 43, Folder 850-54)
    - Kant, Lectures on [Oxford]: draft, holograph, corrected (Envelope #30), n.d. (Box 43, Folder 855-9)
    - Kant, Lectures on [Oxford]: draft, holograph, corrected (Envelope #30), n.d. (Box 44, Folder 860-63)
    - "Kant und das deutsche Geistesleben" (Envelope #120)
      - Research notes [Sommer-Semester], 1919 (Box 44, Folder 864)
      - Erste Vorlesung [Hamburg]: draft, holograph, corrected, 1919 Oct 15 (Box 44, Folder 865)
      - Zweite Vorlesung [Hamburg]: draft, holograph, corrected, 1919 Oct 22 (Box 44, Folder 866)
    - "Kant und das Problem der Metaphysik: Bemerkungen zu Martin Heideggers Kant-Interpretation": draft, holo- graph, corrected (Envelope #196) (Box 44, Folder 867)
    - "Kant und die moderne Biologie" [Oceanografiska Institutet, Göteborg]: draft, holograph, corrected (Envelope #218), 1940 Oct 27 (Box 44, Folder 868)
    - "Kant und die modernen Biologie" (Box 44, Folder 869)
    - [Marc-Wogau Kritik]: draft, holo- graph, corrected (Envelope #196), n.d.
    - "Kant und die moderne Biologie: Betrachtungen zu Konrad Marc-Wogaus Schrift über die 'Kritik der Urteilskraft'": draft, holograph, corrected (Envelope #218), 1939 Nov 3 (Box 44, Folder 870)
    - "Kant und die Nachkantischen Systeme" (Envelope #181)
      - Draft, holograph, corrected [Winter Semester, Hamburg], 1920-21 (Box 44, Folder 871)
      - Draft, holograph, corrected, 1924 May 2 (Box 44, Folder 872)
    - "Kant und Goethe" [Kiel] (Envelope #61)
      - Research notes, 1927 Jan 28 (Box 44, Folder 873)
      - Draft, holograph, corrected, 1927 Jan 28 (Box 44, Folder 874)
    - "Kant und Rousseau" [Prag]: draft, holograph, corrected (Envelope #149), 1936 Dec 13 (Box 44, Folder 875)
    - Kant's moral philosophy, Lecture on: draft, holograph, corrected (Envelope #149) (Box 44, Folder 876)
    - "Kants Stellung in der deutschen Geistesgeschichte" [Lübeck]: draft, holograph, corrected (Envelope #68), 1929 Oct 19 (Box 44, Folder 877)
    - "Kant's Theory of Causality" [Yale, seminar on the theory of knowledge]: draft, holograph, corrected (Envelope #20), 1943-44 (Box 44, Folder 878)
    - Kant's 200th birthday, Speech commemorating: draft, holograph, corrected (Envelope #103), c. 1924 (Box 44, Folder 879)
      See also: Box 43, folder 849
    - "Die Kantischen Elemente in Wilhelm von Humboldts Sprachphilosophie": draft, holograph, corrected (Envelope #127), 1919 Oct (Box 44, Folder 880)
  - "Kausalproblem in der Kulturwissen- schaft": research notes (Envelope #149) (Box 44, Folder 881-83)
  - "Kristeller-Aufsatz" [article on Kristeller's The Philosophy of Marcilio Ficino for the Journal of the History of Ideas ]
    - Research notes (Envelope #39), 1945 (Box 45, Folder 884)
    - Draft, holograph, corrected (Envelope #40), 1945 (Box 45, Folder 885)
  - Language, Lecture on: draft, holograph, corrected (Envelope #47) (Box 45, Folder 886-88)
  - Language [2te Fass. Konzept ], Research notes on (Envelope #26), n.d. (Box 45, Folder 889)
  - "Language and Art" [Cornell University]: draft, holograph, corrected (Envelope #209), 1942 Apr 23 (Box 45, Folder 890)
  - "Language and Art" (Envelope #209)
    - Draft A, typescript, carbon and holograph, corrected (Box 45, Folder 891)
    - Draft B, typescript, carbon and holograph, corrected (Box 45, Folder 892)
    - Draft C, typescript and holograph, corrected (Box 45, Folder 893)
  - "Leib und Seele als philosophisches Problem" [Berlin]
    - Research notes (Envelope #96), 1931 Jan 23 (Box 45, Folder 894)
    - Draft, holograph, corrected (Envelope #132), 1931 Jan 22 (Box 45, Folder 895)
  - Leibniz, Gottfried Wilhelm
    - Leibniz, Research notes on (Envelope #101), n.d. (Box 45, Folder 896)
    - Leibniz, Lecture on [Oxford]: draft, holograph, corrected (Envelope #45), 1933-34 (Box 45, Folder 897-98)
    - "Leibniz and Newton" [University College, London] (Envelope #9)
      - Research notes, 1936 (Box 45, Folder 899)
      - Draft A, holograph, corrected, 1936 (Box 46, Folder 900-02)
      - Draft B, holograph, corrected, 1936 (Box 46, Folder 903-05)
    - "Leibniz' Stellung in der allgemeinen Geistesgeschichte" (Envelope #73)
      - Draft A, holograph, corrected, n.d. (Box 46, Folder 906)
      - Draft B, typescript, n.d. (Box 46, Folder 907)
    - "Leibniz und Jungius": draft, holo- graph, corrected (Envelope #73), c. 1929 (Box 46, Folder 908)
  - Logik der Geisteswissenschaften, Vorträge [Holland]: research notes (Envelope #106), c. 1942 (Box 46, Folder 909)
  - "Logos, Dike, Kosmos in der griechischen Philosophie": draft, holograph, corrected (Envelope #84), 1941 (Box 46, Folder 910)
  - "Logos und Dike in der griechischen Philosophie": draft, holograph, cor- rected (Envelope #84) (Box 46, Folder 911)
  - Machiavelli, Lecture on [Columbia]: draft, holograph, corrected (Envelope #206), 1944 (Box 46, Folder 912)
  - Mann, Thomas
    - "Thomas Mann-Aufsatz" [for Germanic Review
      - Draft, holograph, corrected (Envelope #173), c. 1945 (Box 46, Folder 913)
      - Draft fragments (Envelope #110), c. 1945 (Box 46, Folder 914)
    - "Thomas Manns Goethe-Bild" (Envelope #198)
      - Draft, holograph, corrected, 1940 Feb (Box 46, Folder 915)
      - Draft fragments, n.d. (Box 46, Folder 916)
  - "Mathematische Mystik und mathe- matische Naturwissenschaft": draft, holograph, corrected (Envelope #84), 1940 (Box 46, Folder 917)
  - Middle Ages, Research notes on (Envelope #29), n.d. (Box 46, Folder 918-19)
  - "Myth of the State" [Columbia University]: research notes (Envelope #37), 1944-45 (Box 46, Folder 920)
  - "Myth of the State" [Columbia University]: research notes (Envelope #171), 1944 Oct 3 (Box 46, Folder 921)
  - "Mythischer, aesthetischer und theoretischer Raum" [lecture delivered at fourth Aesthetischer Kongress]: draft, holograph, corrected (Envelope #83), c. 1930 (Box 47, Folder 922)
  - "Naturalistische und humanistische Begründung der Kulturphilosophie" [lecture] [Wien]: draft, holograph, corrected (Envelope #158), 1936 Dec (Box 47, Folder 923)
    See also: Oversize, Box 59, folder 1137
  - "Naturphilosophie: Philosophisches Grundproblem der Naturerkenntnis": draft, holograph, corrected (Envelope #101), 1920 Jan 11 (Box 47, Folder 924)
  - "Neuere Kant-Litteratur" [review of 4 books]: offprint (pp. 87-100) (Envelope #196), 1940 (Box 47, Folder 925)
  - "Newton and Leibniz: A Comparative Study in the History of Ideas": draft, holograph, corrected (Envelope #210) (Box 47, Folder 926)
  - Perspectivism, Research notes on (Envelope #177), n.d. (Box 47, Folder 927)
  - "Die Philosophie der Griechen" [Sommer-Semester]: draft, holograph, corrected (Envelope #112), 1910 (Box 47, Folder 928-29)
  - "Die Philosophie Giovanni Pico's della Mirandola und ihre Stellung in der allgemeinen Ideengeschichte"
    - DraftA,holograph,corrected (Envelope #79), 1938Jul (Box 47, Folder 930-33)
    - DraftB,typescript,carbon, corrected (Envelope #220), n.d. (Box 47, Folder 934-37)
  - "Die Philosophie Shaftesbury": draft, holograph, corrected (Envelope #106), n.d. (Box 47, Folder 938)
  - Philosophische Anthropologie, Lecture on [Göteborg] (Envelope #139)
    - Erster Teil. "Geschichte der philosophischen Anthropologie": draft, holograph, corrected, 1939 Sep 1 (Box 47, Folder 939)
    - Zweiter Teil. "Renaissance und Mittelalter": draft, holograph, corrected, 1940 Jan 15 (Box 47, Folder 940)
  - "Philosophische Probleme und Tendenzen der deutschen Geistesgeschichte" [Winter Semester]: draft, holograph, corrected (Envelope #120), 1925-26 (Box 47, Folder 941)
  - "Die philosophischen Probleme der Relativitätstheorie": draft, holo- graph, corrected (Envelope #101), n.d. (Box 47, Folder 942-43)
    See also: Box 35, folders 663
  - Philosophy and politics, Lecture on [Connecticut College] (Envelope #212)
    - Draft A, holograph, corrected, 1944 Apr 3 (Box 47, Folder 944)
    - Draft B, typescript, mimeograph, 1944 Apr 3 (Box 47, Folder 945)
  - "Philosophy of History" [Yale seminar] (Envelope #11)
    - Research notes, c. 1941-42 (Box 47, Folder 946)
    - "Some Remarks on Kant's Philosophy of History": draft, holograph, corrected, 1941-42 (Box 47, Folder 947)
    - Burckhardt, Lecture on: draft, holograph, corrected, c. 1941-42 (Box 48, Folder 948)
    - Freising, Lecture on: draft, holo- graph, corrected, c. 1941-42 (Box 48, Folder 949)
    - Decartes-Leibniz-Vico, Lecture on: draft, holograph, corrected, c. 1941-42 (Box 48, Folder 950)
    - Herder, Lecture on: draft, holograph, corrected, 1941 Dec 17 (Box 48, Folder 951)
    - Unidentified lecture: draft, holo- graph, corrected, c. 1941-42 (Box 48, Folder 952)
    - Seminar in the Philosophy of History: draft, holograph, corrected, 1942 Mar 11 (Box 48, Folder 953)
    - "Some Remarks on Hegel's Theory of the State": draft, holograph, corrected, c. 1941-42 (Box 48, Folder 954)
  - "The Philosophy of Kant" [Yale]: draft, holograph, corrected (Envelope #22), 1941-42 (Box 48, Folder 955)
  - Philosophy of language, Lecture on: draft, holograph, corrected (Envelope #73) (Box 48, Folder 956)
  - "Pico della Mirandola" [Renaissance Meeting, Yale]: draft, holograph, corrected (Envelope #49), 1942 Apr (Box 48, Folder 957)
  - Plato, Lectures on [Oxford] (Envelope #50)
    - Outline, 1935 (Box 48, Folder 958)
    - Draft, holograph, corrected, 1935 (Box 48, Folder 959-60)
    - Draft, holograph, corrected, 1935 (Box 48, Folder 961-62)
  - Plato, Seminar on [Yale]: research notes (Envelope #12) (Box 48, Folder 963)
  - "Platon und die Geschichte des Platonismus": draft, holograph, corrected (Envelope #145) (Box 48, Folder 964)
  - "Das Problem des Begriffs": draft, holograph, corrected (Envelope #128), n.d. (Box 48, Folder 965)
  - "Das Problem Jean Jacques Rousseau"
    - Erster Teil: draft, holograph, corrected (Envelope #140), 1931 Dec 21 (Box 48, Folder 966)
    - Zweiter Teil: draft, holograph, corrected (Envelope #74), c. 1932 (Box 48, Folder 967)
  - "Probleme der Kulturphilosophie" [Höstterminen, Göteborg]: draft, holograph, corrected (Envelope #13), 1939 Sep 5 (Box 48, Folder 968)
  - "Racen-Mythos," Research notes on [Chamberlain, Carlyle, Burckhardt] (Envelope #52), n.d. (Box 48, Folder 969)
  - Renaissance, Lectures on the: draft, holograph, corrected (Envelope #133), 1932 Jul, n.d. (Box 48, Folder 970-71)
  - Renaissance, Research notes on (Envelope #87), n.d. (Box 49, Folder 972)
  - Renaissance, Research notes on (Envelope #133), n.d. (Box 49, Folder 973-79)
  - "Raum und Zeit" [Harburger Volks- hochschule]: draft, holograph, corrected (Envelope #181), 1921 Jan 14 (Box 49, Folder 980)
  - "Rechtsproblem--Verhältnis zum Gottes- problem": draft, holograph, corrected (Envelope #149), n.d. (Box 49, Folder 981)
  - "Rede zu Verfassungsfeier am 11. August 1928": draft, holograph, corrected (Envelope #122), 1928 Aug 11 (Box 49, Folder 982)
  - "The Relations of Philosophical and Scientific Thought in Their Historical Development" [Hilary Term, Bedford College, London]: draft, holograph, corrected (Envelope #34), 1934-35 (Box 49, Folder 983-85)
  - Schelling, Lecture mentioning: draft, holograph, corrected (Envelope #180), n.d. (Box 49, Folder 986)
    [possibly related to "Vortrag zu Zeit im Mythos"]
  - Schiller, Lecture on: draft, holograph, corrected (Envelope #120) (Box 49, Folder 987)
  - Schiller, Lectures on (Envelope #120)
    - Einleitung. "Allgemeines--Schillers Stellung zur Philosophie": draft, holograph, corrected, n.d. (Box 49, Folder 988)
    - Erstes Kapitel. "Schillers Jugend- philosophie": draft, holograph, corrected (Box 49, Folder 989)
    - Zweites Capitel. "Die Epoche der Künstler corrected, n.d. (Box 49, Folder 990)
    - Drittes Capitel. "Schillers Kantische Studien und die Kalliasbriefe": draft, holograph, corrected (Box 49, Folder 991)
    - Viertes Capitel. "Die Briefe über aethestische Erziehung: Die Analytik des Schönen Stellung der Kunst im System der geistigen Kultur": draft, holograph, corrected, n.d. (Box 49, Folder 992)
    - Fünftes Capitel. "Schillers Geschichtsphilosophie": draft, holograph, corrected, n.d. (Box 50, Folder 993)
  - "Schillers Freiheitsidee": draft, holograph, corrected (Envelope #106), n.d. (Box 50, Folder 994)
  - Schweitzer, Albert
    - "Albert Schweitzer As Critic of 19th century Ethics": draft, holograph, corrected (Envelope #36), n.d. (Box 50, Folder 995)
  - Science, Lecture on (Envelope #128)
    - Research notes, n.d. (Box 50, Folder 996)
    - Draft, holograph, corrected, n.d. (Box 50, Folder 997)
  - Science, Research notes on (Envelope #147), n.d. (Box 50, Folder 998)
  - Science, Research notes on (Envelope #157), n.d. (Box 50, Folder 999)
  - Shaftesbury-Schiller, Research notes on (Envelope #106), c. 1935 (Box 50, Folder 1000)
  - "Shaftesbury und die Renaissance des Platonismus in England"
    - Research notes (Envelope #124), c. 1930-31 (Box 50, Folder 1001)
    - Draft, typescript, corrected (Envelope #187), c. 1930-31 (Box 50, Folder 1002)
  - [Siebzehnhundertsechsundachtzig] "1786: Beantwortung der Frage 'Was ist A[ufklärung]?'": draft, holograph, corrected (Envelope #121) (Box 50, Folder 1003)
  - "Some Remarks on Hegel's Theory of the State": draft, typescript, carbon, corrected (Envelope #46), 1942 Feb 4 (Box 50, Folder 1004)
  - Spinoza, Lecture on [Oxford Philosophical Society]: draft, holograph, corrected (Envelope #211), 1934 Jun (Box 50, Folder 1005)
  - "Spinozas Stellung in der allgemeinen Geistesgeschichte"
    - Draft, holograph, corrected (Envelope #70), c. 1932 (Box 50, Folder 1006)
    - Der Morgen, offprint (Envelope #133), 1932 Dec (Box 50, Folder 1007)
  - "Spinozas Stellung in der europäischen Geistesgeschichte" [Verein für jüdische Geschichte und Litteratur]: draft, holograph, corrected (Envelope #133), 1932 Mar 17 (Box 50, Folder 1008)
  - Sprache, Research notes on (Envelope #92), n.d. (Box 50, Folder 1009)
  - "Die Sprache und der Aufbau der Gegenstandswelt"
    - Research notes (Envelope #92), c. 1932 (Box 50, Folder 1010)
    - Draft A, holograph, corrected (Envelope #148), c. 1932 (Box 50, Folder 1011)
    - Draft B, typescript and holograph, corrected (Envelope #83), c. 1932 (Box 50, Folder 1012)
    - Offprint, corrected (Envelope #62), 1932 (Box 50, Folder 1013)
      See also: "Das Symbolproblem," Box 51, folder 1026
  - "Sprachphilosophie und Idealismus" [Pädagogische Woche, Hamburg]: lecture notes (Envelope #82), 1922 Apr 26 (Box 50, Folder 1014)
  - Stern, William
    - "William Stern": draft, holograph, corrected (Envelope #86), 1938 Mar 27 (Box 50, Folder 1015)
  - "Structuralism in Modern Linguistics"
    - Draft, holograph, corrected (Envelope #23), c. 1944-45 (Box 51, Folder 1016)
    - Research notes (Envelope #167), c. 1944-45 (Box 51, Folder 1017)
    - Draft 1, excisions, holograph, corrected (Envelope #167), c. 1944-45 (Box 51, Folder 1018)
    - Draft 2, holograph, corrected (Envelope #167), c. 1944-45 (Box 51, Folder 1019)
    - Draft 3, excisions, holograph, corrected (Envelope #167), c. 1944-45 (Box 51, Folder 1020)
  - "Substanzbegriff und Funktionsbegriff": draft, holograph, corrected (Envelope #128), c. 1910 (Box 51, Folder 1021)
  - Symbolism and Philosophy of Language, Seminar on [Yale]: draft, holograph, corrected (Envelope #47), 1941-42 (Box 51, Folder 1022-24)
  - Symbolproblem: research notes (Envelope #31), n.d. (Box 51, Folder 1025)
  - "Symbolproblem" [Zürich and Utrecht]: draft, holograph, corrected (Envelope #62), 1932 (Box 51, Folder 1026)
    See also: "Die Sprache und der Aufbau der Gegenstandswelt," Box 50, folder 1013
  - "The Technique of Our Modern Political Myths" [Princeton] (Envelope #205)
    - Research notes, 1945 Jan 18 (Box 51, Folder 1027)
    - Draft A, holograph, corrected, 1945 Jan 18 (Box 51, Folder 1028)
    - Draft B, holograph, corrected, 1945 Jan 18 (Box 51, Folder 1029)
    - Draft C, typescript, carbon, corrected, 1945 Jan 18 (Box 51, Folder 1030)
  - "Thorild und Herder" [Antritts- vorlesung: Kungl. Vitterhets-, Historie- och Antikuitets Akademie] (Envelope #141)
    - Research notes, n.d. (Box 51, Folder 1031)
    - Draft A, holograph, corrected, n.d. (Box 51, Folder 1032)
    - Draft B, typescript, n.d. (Box 51, Folder 1033)
    - Remarks on Cassirer's views by Martin Lamm and Spinding with notes by Cassirer (Box 51, Folder 1034)
  - "Über Gellerts Lustspieltechnik": draft, holograph, corrected (Envelope #202), 1893 (Box 51, Folder 1035)
  - "Vom Einfluss der Sprache auf die naturwissenschaftliche Begriffs- bildung": draft, holograph, corrected (Envelope #161), n.d. (Box 51, Folder 1036)
  - English version,"The Influence of Language Upon the Development of Scientific Thought" (Envelope #41)
    - Draft A, holograph, corrected, 1941 (Box 51, Folder 1037)
    - Draft B, holograph, corrected, 1941 (Box 51, Folder 1038)
    - The Journal of Philosophy, offprint (Envelope #147), 1942 Jun 4 (Box 51, Folder 1039)
  - "Vom Wesen und Werden des Natur- rechts" [Juristische Gesellschaft, Hamburg]: draft, holograph, corrected (Envelope #114) (Box 52, Folder 1040)
  - Vorarbeiten zur Ausdrucksfunktion in der Kulturphilosophie (Envelope #119) (Box 52, Folder 1041-43)
  - "Wahrheitsbegriff und Wahrheitsproblem" [Harburg]: draft, holograph, corrected (Envelope #103), 1921 Jun 13 (Box 52, Folder 1044)
  - "Wandlungen der Staatsgesinnung und der Staatstheorie in der deutschen Geistesgeschichte"
    - Outline and research notes (Envelope #103), c. 1930 (Box 52, Folder 1045)
    - Draft A, holograph, corrected (Envelope #158), c. 1930 (Box 52, Folder 1046)
    - Draft B, typescript and carbon, corrected (incomplete) (Envelope #71), c. 1930 (Box 52, Folder 1047)
    - Draft C, typescript, corrected (Envelope #97), c. 1930 (Box 52, Folder 1048)
  - "Was ist Subjektivismus?" (Envelope #69)
    - Draft, holograph, corrected, 1939 Apr 25 (Box 52, Folder 1049)
    - Draft fragments, n.d. (Box 52, Folder 1050)
  - "Ziele und Wege der Wirklichkeits- erkenntnis" (Envelope #142)
    - Erstes Kapitel. Die drei Grund- richtungen der Wirklichkeits- erkenntniss [Göteborg]: draft, holograph, corrected, 1937 Oct-Nov (Box 52, Folder 1051)
    - Drittes Kapitel. Die Invarianten der Wahrnehmung und des Begriffs [Göteborg]: draft, holograph, corrected, 1937 Nov-Dec (Box 52, Folder 1052)
    - Drittes Kapitel. Die mathematische Synthesis [Wien]: draft, holograph, corrected, 1937 Dec (Box 52, Folder 1053)
  - "Zum Begriff der Nation: Eine Erwiderung auf den Aufsatz von Bruno Bauch" (Envelope #113)
    - Draft A, holograph, corrected, n.d. (Box 52, Folder 1054)
    - Draft B, typescript, corrected, n.d. (Box 52, Folder 1055)
    - Draft B, typescript, carbon, corrected, n.d. (Box 52, Folder 1056)
    - Draft B, typescript, carbon, corrected, n.d. (Box 52, Folder 1057)
  - "Zur Erkenntnistheorie der Kultur- wissenschaften": draft, holograph, corrected (Envelope #208), 1941 Apr (Box 52, Folder 1058)
  - "Zur Eröffnung des Psychologischen Kongresses in Hamburg, 13 April 1931": draft, holograph, corrected (Envelope #181), 1931 Apr 13 (Box 52, Folder 1059)
  - "Zur Logik des Symbolbegriffs: Bemerkungen zu Konrad Marc-Wogaus Aufsatz: 'Der Symbolbegriff in der Philosophie Ernst Cassirer'": draft, holograph, corrected (Envelope #63), 1938 (Box 53, Folder 1060)
  - Eulogy for Fritz Cassirer (cousin of Ernst Cassirer): draft, holograph, corrected (Envelope #193), [1926?] (Box 53, Folder 1061)
  - Unidentified lecture: draft, holograph, corrected (Envelope #96), n.d. (Box 53, Folder 1062)
  - [Swedish language exercises: Uppsala]: holograph, corrected (Envelope #121), 1934 (Box 53, Folder 1063)
    [formerly described as "Unidentified lecture in Swedish"]
  - Research notes
    - Begriff des Continuums, Finitismus (Petrowiericz), Bewegung, Zeno, Mystik, Grenzbegriff, Grenze, Atomistik, greichische Philosophie (Envelope #96), n.d. (Box 53, Folder 1064)
    - Infinitesimalrechnung (Quantität und Qualität), Erkenntnis, Paedagogik, Form, Selbsterkenntnis, Mikrokosmos, Locke, Brown, Hartley, Condillac, Tetens, Renouvier, Stetigkeit (Envelope #96) (Box 53, Folder 1065)
    - Stetigkeit (Zenoisches Problem), Finitismus, Unendlichkeit (Infinitesimal-Analysis), Zahl, Denken und Gegebenes, Phaenomenologie des Realitätsbewusstseins, Subjektivität und Objektivität der Relationen (Envelope #96) (Box 53, Folder 1066)
    - Unendliche Zahl, Renouvier, Couturat, Russell, Zeitbegriff, Fichte, Nachträge (Envelope #96) (Box 53, Folder 1067)
    - Allbeseelung, Autorität, Bacon, Bewegung, Astronomie, Sinnlichkeit, Intellekt, Erkenntnistheorie, Erfahrung, Idolenlehre, Gilbert, Kultur, Mathematik, Methode, Ramus, Religion, Seelenbegriff, Technik, Zweck, Naturansicht, Magie, Formenlehre, Kategorienlehre, Bacon, Hobbes, Beharrung, Bruno (Envelope #117), n.d. (Box 53, Folder 1068)
    - Copernic. System, Gilbert, Croce, coincidentia oppositorum - Cusanus, Denken (Analysis), Dewey, Erkenntnislehre, Eros, Finitismus (Evellin), Infinitesimalbegriff, Transcendenz, Gottesbegriff, Grenzbegriff, Reihe, Grenzmethode, Grenze, Harmonie, Humanismus, Intellekt, Litteratur, Magie (Envelope #117) (Box 53, Folder 1069)
    - Materie, Mathematik, Bruno, Irrationales, Incommensurables, Minimum, Terminus, Intellekt, Naturbegriff, Physik, Planck, Külpe, Kriterium, Platon, Kritik des Pragmatismus, Psychologie, Sinn, Form, Logik der Philosophie, Raumlehre, Reinhold, Relativität, Renouvier, Realismus (Envelope #117), n.d. (Box 53, Folder 1070)
    - Realismus, Existenz, Shelling, Sinnlichkeit, Sinnlichkeit und Verstand, Materie, Form, Bruno, Stetigkeit, Subjekt und Objekt, Unendlichkeit, Teilbarkeit, Unendlichkeitsbegriff, Ursache, Veränderung, Polkert, Grenz der Zahl, Renouvier, Gezetz der Zahl, Zeitbegriff, Zweck, Schwere (Envelope #117) (Box 53, Folder 1071)
    - Bewusstsein, Ding an Sich, Fiktion, Idee, Form und Materie, Gegeben, Form und Technik, Sprache und Werkzeug, Magie, Technik und Magie, Technik und Kunst, Platon, Werk, Erkenntnisform, Ethik (Envelope #132) (Box 53, Folder 1072)
    - Formbegriff (18te Jahrhundert): Aufklärung, Rationalismus, Poetik, Formgedanke, Shaftesbury, Aesthetik, Leibniz, Plotin, Hutcheson, Poesie, Physiognomik, Theodicee, Naturbegriff (Rousseau), Klassische Dichtung, Wahrscheinlichkeit, Genie, Ideal, Dichtkraft, Idealisierung, Form, Materie, Mendelssohn, Regel, Geniebegriff, Nachahmungstheorie, Einbildungskraft, Winckelmann, Litteratur (Envelope #132) (Box 53, Folder 1073)
    - Grenzbegriff, Leibniz, Freiheit, Gedankenalphabet, Axiome, Logik, Transscendalphilosophie, Materie und Form, Allgemeines und Besonderes, Skepsis, Philosophie, Raum und Zeit, Satz der Bestimmbarkeit, mythischer, aesthetischer, theoretischer Raum, Renaissance (Envelope #132) (Box 53, Folder 1074)
    - Staatsbegriff, Brie, Kant, Lessing, Humboldt, Novalis, Fichte, Schelling, Hegel, Rehm, Formbegriff, Form, Staatsideal, Geschichtsphilosophie, Nationalanstalt, Sprache, Friedrich der Grosse (Envelope #132), n.d. (Box 53, Folder 1075)
    - Subjekt und Objekt, Ich und Nicht-Ich, Theorie der Differentiale, Verstand, Transscendentalphilosophie, Wahrheitsbegriff (Envelope #132) (Box 53, Folder 1076)
    - Nature, matter, space, time (Envelope #147), n.d. (Box 53, Folder 1077)
    - Determinismus, Indeterminismus, Feldphysik, Kausalität, Induktion, Induktionsproblem, Kant, Statistik, Typentheorie (Envelope #149) (Box 54, Folder 1078)
    - Kausalität, Statistik, Typentheorie, Kausalproblem, Indeterminismus, Unbestimmtheitsrelation, Quantertheorie (Envelope #149) (Box 54, Folder 1079)
    - Unbestimmtheitsrelation, Kausalität, Kausalproblem, Schematisierumg, Warum-Frage, Schema u. Symbol, Stoa, (Envelope #149), n.d. (Box 54, Folder 1080)
    - Methodenlehre (Envelope #129), n.d. (Box 54, Folder 1081-82)